臺灣高等法院刑事判決　　　　　　　　 96年度上易字第104號
上　訴　人
即　被　告　乙○○
　　　　　　　　　　(現另案於台灣台北監獄執行中）
上列上訴人因竊盜案件，不服臺灣臺北地方法院95年度易字第
2608號，中華民國95年12月25日第一審判決（起訴案號：臺灣臺
北地方法院檢察署95年度偵字第23752號），提起上訴，本院判
決如下：
    主  文
上訴駁回。
    事  實
一、乙○○前因竊盜案件，經臺灣臺北地方法院以94年度易字第
    467號刑事判決判處有期徒刑7月確定，並於民國95年4月24
    日縮刑期滿執行完畢；復因竊盜案件，經臺灣彰化地方法院
    以95年度斗簡字第127號刑事簡易判決判處有期徒刑4月確定
    （尚未執行完畢）。詎仍不知悔改，意圖為自己不法之所有
    ，於95年11月1日夜間3時許，攀爬至臺北縣新店市○○街5
    巷11號2樓其先前曾經任職之勁明工程有限公司（以下簡稱
    勁明公司，該處尚非住宅或有人居住之建築物），利用2樓
    後方加裝之鐵窗業已生鏽之便，以徒手彎曲生鏽之鐵窗鐵條
    將之折斷之方式，毀越鐵窗進入屋內（毀損及無故侵入他人
    建築物部分未經告訴），進入房間後，將勁明公司負責人甲
    ○○所有之電纜線以尼龍袋裝成3袋，連同原已捆妥之電線
    2捆，自房內全數搬出放置於客廳地板上，而將該等財物置
    於自己實力支配之下，準備搬運離去。惟甲○○自行動電話
    接獲公司安裝之防盜器之警示通知，旋於晚間3時55分許趕
    赴上開公司現場，而當場在客廳內逮捕查獲乙○○。
二、案經臺北縣政府警察局新店分局報請臺灣臺北地方法院檢察
    署檢察官偵查起訴。
    理      由
一、訊據被告乙○○矢口有竊盜既遂之犯行。辯稱：伊只有進入
    ，還沒有著手行竊，3個袋子本來就這樣，不是伊裝的，當
    時伊才剛進去就被抓。照片是他們事後移到派出所補拍的，
    伊進去時只有移動東西而已，被查獲時身上沒有任何東西云
    云。惟查上開事實，業據被告於原審坦承不諱（見原審95年
    12 月11日準備程序筆錄），核與告訴人甲○○指訴情節相
    符（見偵卷第21至22頁），並有贓物照片在卷可稽（見偵卷
    第24 頁、第29至32頁），足認被告前開出於任意性之自白
    與事實相符，其前開辯解，無非嗣後飾詞圖卸，尚非可採，
    本件事證明確，被告犯行堪以認定。
二、按刑法第321條第1項第2款所謂「其他安全設備」，係指具
    有隔絕防閑作用，並固定於土地上之建築物或工作物之安全
    設備而言；住宅裝設之鐵窗，依一般社會通常觀念，均具有
    隔絕、防盜及防閑之功能作用，自屬刑法第321條第1項第2
    款所稱之安全設備。至於竊盜罪既遂與未遂之區別，應以所
    竊之物已否移入自己權力支配之下為標準，若已將他人財物
    移歸自己所持，即應成立竊盜既遂罪（最高法院17年上字第
    509號判例意旨參見）。被告徒手將生鏽之鐵窗彎曲折斷進
    入屋內，雖未及將財物竊走，惟既已將所欲竊取之電纜線裝
    袋搬移至客廳，準備伺機搬運離去，破壞他人原先對於財物
    之支配關係，即已將他人財物移歸於自己實力支配之下，核
    其所為，係犯刑法第321條第1項第2款之毀越安全設備加重
    竊盜罪。查被告前因竊盜案件，經原審以94年度易字第467
    號判處有期徒刑7月確定，並於95年4月24日縮刑期滿執行完
    畢，有本院被告前案紀錄表在卷可稽，其受前揭有期徒刑執
    行完畢後，5年以內故意再犯本件有期徒刑以上之罪，為累
    犯，應依刑法第47條第1項之規定加重其刑。
三、原審因依刑法第321條第1項第2款、第47條第1項規定，並審
    酌被告前已有前往勁明公司竊取財物而遭查獲判刑之事實，
    且甫於95年4月間執行完畢出監，惟不知悔改，未久竟又再
    度於夜間侵入相同公司行竊，所為破壞社會治安，影響告訴
    人權益甚鉅，顯見其法治觀念不佳，惟犯後坦承犯行之態度
    等一切情狀，以被告乙○○毀越安全設備竊盜，累犯，處有
    期徒刑10月，其認事用法，洵無不當。被告上訴指摘原判決
    不當，非有理由，其上訴應予駁回。
據上論斷，應依刑事訴訟法第368條，判決如主文。
本案經檢察官沈世箴到庭執行職務。
中　　華　　民　　國　　96　　年　　2 　　月　　26　　日
　　　　　　　　　刑事第八庭審判長法　官　鄭文肅
　　　　　　　　　　　　　　　　  法　官　張明松
　　　　　　　　　　　　　　　　  法　官　江國華
以上正本證明與原本無異。
不得上訴。
                                  書記官  陳玉嬋
中　　華　　民　　國　　96　　年　　3 　　月　　1 　　日
附錄：本案論罪科刑法條全文
中華民國刑法第321條：
犯竊盜罪而有左列情形之一者，處6月以上、5年以下有期徒刑：
一、於夜間侵入住宅或有人居住之建築物、船艦或隱匿其內而犯
    之者。
二、毀越門扇、牆垣或其他安全設備而犯之者。
三、攜帶兇器而犯之者。
四、結夥3人以上而犯之者。
五、乘火災、水災或其他災害之際而犯之者。
六、在車站或埠頭而犯之者。
前項之未遂犯罰之。
